# 境外子公司分回的利润

提问人：guoji2020 时间：2021-10-29 23:33:05
陈老师您好：
境外子公司预计分回的利润的应纳税暂时性差异，在合并报表上需要确认递延所得税负债，
请问账面价值是什么，计税基础是什么，也就是暂时性差异是如何形成的呢

回答人：chenyiwei
这部分递延所得税不是直接对应于资产、负债的计税基础，而是根据税法可以明确的递延到未来年度或期间的纳税义务（只是不在本年度履行）。